【裁判字號】    98,審小上,53
【裁判日期】    980421
【裁判案由】    清償借款
【裁判全文】
臺灣臺北地方法院民事裁定            98年度審小上字第53號
上  訴  人  丙○○
被  上訴人  富邦資產管理股份有限公司
法定代理人  乙○○
當事人間請求清償借款事件，上訴人對於中華民國98年2月19日
本院臺北簡易庭97年度北小字第4300號第一審小額民事判決提起
上訴，本院裁定如下：
    主  文
上訴駁回。
第二審訴訟費用新臺幣壹仟伍佰元由上訴人負擔。
    理  由
一、按對於小額程序第一審裁判之上訴或抗告，非以其違背法令
    為理由，不得為之；上訴狀內應記載上訴理由，表明下列各
    款事項：一原判決所違背之法令及其具體內容。二依訴訟資
    料可認為原判決有違背法令之具體事實，民事訴訟法第436
    條之24第2項、第436條之25定有明文。又依同法第436條之
    32 第2項準用第468條、第469條第1款至第5款規定，判決不
    適用法規或適用不當者，為違背法令，其中，判決有同法第
    469條第1款至第5款情形之一者，為當然違背法令。是當事
    人於小額訴訟程序提起上訴，如依民事訴訟法第468條規定
    ，以第一審判決有不適用法規或適用法規不當為理由時，其
    上訴狀或理由書應有具體之指摘，並揭示該法規之條項或其
    內容。若係成文法以外之法則，應揭示該法則之旨趣。倘為
    司法院解釋、或最高法院之判例，則應揭示該判解之字號或
    其內容。如以民事訴訟法第469條第1款至第5款情形為理由
    時，其上訴狀或理由書，應揭示合於該條款之事實。故對於
    小額程序之第一審裁判提起上訴時，如上訴論旨並未具體指
    出原審認定事實有如何違反法令情事，更未具體指明其所違
    反法令之條項或其內容，不得謂已合法表明上訴理由，其上
    訴自難認為合法（最高法院70年台上字第720號判例意旨參
    照），而屬上訴不合程式，第二審法院應依同法第436條之3
    2第2項準用同法第444條第1項以裁定駁回之（最高法院72年
    度台聲字第113號裁定意旨參照）。
二、上訴意旨略以：伊有清償部分，何以銀行查不到還款紀錄；
    又扣款之帳戶尚有餘額；且富邦銀行頭家現金卡應有伊之還
    款紀錄云云。
三、經查：
  (一)上訴人雖以「甲○○」為被上訴人，惟其已表明係對本院97
    年度北小字第4300號民事判決提起上訴，前開被上訴人之記
    載顯然誤繕，爰逕予更正，先予敘明。
  (二)核上訴狀內所記載之上訴理由，係就原審取捨證據及認定事
    實之職權行使，指摘其為不當，而未具體說明其有何不適用
    法規或適用法規不當之情形，並揭示該法規之條項或其內容
    ，及合於民事訴訟法第469條所列各款之事實，難認對該判
    決之如何違背法令已有具體之指摘，上訴人既未表明原判決
    所違背之法令及其具體內容，亦未表明依訴訟資料可認為原
    判決有違背法令之具體事實，揆諸前揭說明，應認其上訴為
    不合法。
四、本件第二審訴訟費用，確定為如主文第2項所示金額。
五、據上論結，本件上訴為不合法，依民事訴訟法第436條之32
    第1項、第2項、第444條第1項前段、第95條、第78條、第43
    6條之19第1項，裁定如主文。
中    華    民    國    98    年    4     月    21    日
                  民事第六庭審判長法  官  劉坤典
                                  法  官  蔡和憲
                                  法  官  許純芳
以上正本係照原本作成。
本裁定不得抗告。
中    華    民    國    98    年    4     月    21    日
                                  書記官  陳怡君


司法院資訊處製作；財團法人民間司法改革基金會備份。
